lingvodoc/static/parsers/hfst/anc_xal/lexicon.lexc
Multichar_Symbols 
+Noun +Sg +Pl +Fut +Imp +Hort +Juss1 +Juss2 +Acc +Verb 
LEXICON PronInterGen
+Pron+Inter+Gen:0 #;!Uploaded from TA
LEXICON PronInterDat
+Pron+Inter+Dat:0 #;!Uploaded from TA
LEXICON PronInter
+Pron+Inter:0 #;!Uploaded from TA
LEXICON PronInterAcc1
+Pron+Inter+Acc1:0 #;!Uploaded from TA
LEXICON PronInterInst
+Pron+Inter+Inst:0 #;!Uploaded from TA
LEXICON PronInterAbl
+Pron+Inter+Abl:0 #;!Uploaded from TA
LEXICON PronInterCom
+Pron+Inter+Com:0 #;!Uploaded from TA
LEXICON PronInterAssoc
+Pron+Inter+Assoc:0 #;!Uploaded from TA
LEXICON PronPersSgNom
+Pron+Pers+Sg+Nom:0 #;!Uploaded from TA
LEXICON PronPersPlNom
+Pron+Pers+Pl+Nom:0 #;!Uploaded from TA
LEXICON PronReflDat
+Pron+Refl+Dat:0 #;!Uploaded from TA
LEXICON PronReflInst
+Pron+Refl+Inst:0 #;!Uploaded from TA
LEXICON PronReflAbl
+Pron+Refl+Abl:0 #;!Uploaded from TA
LEXICON PronReflAcc1
+Pron+Refl+Acc1:0 #;!Uploaded from TA
LEXICON PronReflGen
+Pron+Refl+Gen:0 #;!Uploaded from TA
LEXICON PronReflCom
+Pron+Refl+Com:0 #;!Uploaded from TA
LEXICON PronReflAssoc
+Pron+Refl+Assoc:0 #;!Uploaded from TA
LEXICON PronQuaNom
+Pron+Qua+Nom:0 #;!Uploaded from TA
LEXICON PronQuaInst
+Pron+Qua+Inst:0 #;!Uploaded from TA
LEXICON PronQuaAbl
+Pron+Qua+Abl:0 #;!Uploaded from TA
LEXICON PronQuaAcc1
+Pron+Qua+Acc1:0 #;!Uploaded from TA
LEXICON PronQuaGen
+Pron+Qua+Gen:0 #;!Uploaded from TA
LEXICON PronQuaCom
+Pron+Qua+Com:0 #;!Uploaded from TA
LEXICON PronQuaDat
+Pron+Qua+Dat:0 #;!Uploaded from TA
LEXICON PronQuaAssoc
+Pron+Qua+Assoc:0 #;!Uploaded from TA
LEXICON PronDemNom
+Pron+Dem+Nom:0 #;!Uploaded from TA
LEXICON PronDemDat
+Pron+Dem+Dat:0 #;!Uploaded from TA
LEXICON PronDemInst
+Pron+Dem+Inst:0 #;!Uploaded from TA
LEXICON PronDemAbl
+Pron+Dem+Abl:0 #;!Uploaded from TA
LEXICON PronDemAcc1
+Pron+Dem+Acc1:0 #;!Uploaded from TA
LEXICON PronDemGen
+Pron+Dem+Gen:0 #;!Uploaded from TA
LEXICON PronDemCom
+Pron+Dem+Com:0 #;!Uploaded from TA
LEXICON PronDemAssoc
+Pron+Dem+Assoc:0 #;!Uploaded from TA
LEXICON PronInterNom.Qpart
+Pron+Inter+Nom.Qpart:0 #;!Uploaded from TA
LEXICON PronInterNom.QpartOrphV1
+Pron+Inter+Nom.Qpart+OrphV1:0 #;!Uploaded from TA
LEXICON PronInterNom
+Pron+Inter+Nom:0 #;!Uploaded from TA
LEXICON PronInd
+Pron+Ind:0 #;!Uploaded from TA
LEXICON PronPersPlGen
+Pron+Pers+Pl+Gen:0 #;!Uploaded from TA
LEXICON PronPersPlInst
+Pron+Pers+Pl+Inst:0 #;!Uploaded from TA
LEXICON PronPersPlAbl
+Pron+Pers+Pl+Abl:0 #;!Uploaded from TA
LEXICON PronPersPlDat
+Pron+Pers+Pl+Dat:0 #;!Uploaded from TA
LEXICON PronPersPlAcc1
+Pron+Pers+Pl+Acc1:0 #;!Uploaded from TA
LEXICON PronPersPlCom
+Pron+Pers+Pl+Com:0 #;!Uploaded from TA
LEXICON PronPersPlAssoc
+Pron+Pers+Pl+Assoc:0 #;!Uploaded from TA
LEXICON PronPersSgGen
+Pron+Pers+Sg+Gen:0 #;!Uploaded from TA
LEXICON PronPersSgAcc1
+Pron+Pers+Sg+Acc1:0 #;!Uploaded from TA
LEXICON PronPersSgInstDialmorf
+Pron+Pers+Sg+Inst+Dialmorf:0 #;!Uploaded from TA
LEXICON PronPersSgAblDialmorf
+Pron+Pers+Sg+Abl+Dialmorf:0 #;!Uploaded from TA
LEXICON PronPersSgComDialmorf
+Pron+Pers+Sg+Com+Dialmorf:0 #;!Uploaded from TA
LEXICON PronPersSgAssocDialmorf
+Pron+Pers+Sg+Assoc+Dialmorf:0 #;!Uploaded from TA
LEXICON PronPersSgInst
+Pron+Pers+Sg+Inst:0 #;!Uploaded from TA
LEXICON PronPersSgAbl
+Pron+Pers+Sg+Abl:0 #;!Uploaded from TA
LEXICON PronPersSgDat
+Pron+Pers+Sg+Dat:0 #;!Uploaded from TA
LEXICON PronPersSgCom
+Pron+Pers+Sg+Com:0 #;!Uploaded from TA
LEXICON PronPersSgAssoc
+Pron+Pers+Sg+Assoc:0 #;!Uploaded from TA
LEXICON PronPersNom
+Pron+Pers+Nom:0 #;!Uploaded from TA
LEXICON PronDemPlDat
+Pron+Dem+Pl+Dat:0 #;!Uploaded from TA
LEXICON PronDemPlGen
+Pron+Dem+Pl+Gen:0 #;!Uploaded from TA
LEXICON PronDemPlInst
+Pron+Dem+Pl+Inst:0 #;!Uploaded from TA
LEXICON PronDemPlAbl
+Pron+Dem+Pl+Abl:0 #;!Uploaded from TA
LEXICON PronDemPlAcc1
+Pron+Dem+Pl+Acc1:0 #;!Uploaded from TA
LEXICON PronDemPlCom
+Pron+Dem+Pl+Com:0 #;!Uploaded from TA
LEXICON PronDemPlAssoc
+Pron+Dem+Pl+Assoc:0 #;!Uploaded from TA
LEXICON PronDem
+Pron+Dem:0 #;!Uploaded from TA
LEXICON PronReflNom
+Pron+Refl+Nom:0 #;!Uploaded from TA
LEXICON PronDemPlNom
+Pron+Dem+Pl+Nom:0 #;!Uploaded from TA
LEXICON Noun
+Noun:0 Number;!Uploaded from TA
LEXICON Verb
+Verb:0 VerbVoice;!
+Verb:0 VerbMoodImp;!
+Verb:0 VerbMood;!
+Verb:0 VerbTense;!
+Verb:0 Ptcpl;!
+Verb:0 Conv;!
LEXICON Adj
+Adj:0 #;!Uploaded from TA
+Adj:0 NumberAdjColl;!
LEXICON Intj
+Intj:0 #;!Uploaded from TA
LEXICON Adverb
+Adverb:0 #;!Uploaded from TA
LEXICON Post
+Post:0 #;!Uploaded from TA
LEXICON Pronoun
+Pronoun:0 #;!Uploaded from TA
LEXICON Num
+Num:0 NumAff;!
+Num:0 Case;!
+Num:0 CaseUnformed;!
LEXICON Part
+Part:0 #;!Uploaded from TA
LEXICON Conj
+Conj:0 #;!Uploaded from TA
LEXICON Conv
+ConvMod:+n #;!
+ConvIpfv:+či #;!
+ConvAnt.Cl:+ād #;!
+ConvProg:+qsar #;!
+ConvProg:+xai #;!
+ConvProg:+xā #;!
+ConvPrel:+maqca #;!
+ConvConc:+baču #;!
+ConvTerm:+tala #;!
+ConvCond:+xulā #;!
+ConvCond:+bāsu #;!
+ConvCond:+xunā #;!
+ConvAnt.Orph:+ad #;!
+ConvAnt.Cl:+ȫd #;!
+ConvAnt.Orph:+ed #;!
+ConvAnt.Orph:+öd #;!
+ConvAnt.Orph:+od #;!
+ConvAnt.Cl:+ūd #;!
+ConvAnt.Orph:+ud #;!
+ConvAnt.Orph:+üd #;!
+ConvAnt.Cl:+ēd #;!
+ConvCond.Incor:+xula #;!New lexicon element
+ConvAnt.Cl:+ōd #;!
+ConvAnt.Cl:+ǖd #;!
LEXICON VerbVoice
+Recp:+lda VerbMoodImp;!
+Soc:+lca VerbMoodImp;!
+Caus:+γa VerbMoodImp;!
+Pass:+ta VerbMoodImp;!
+Pass:+ta VerbMood;!
+Caus:+γa VerbMood;!
+Soc:+lca VerbMood;!
+Recp:+lda VerbMood;!
+Pass:+ta VerbTense;!
+Caus:+γa VerbTense;!
+Soc:+lca VerbTense;!
+Recp:+lda VerbTense;!
+Recp:+lda Ptcpl;!
+Soc:+lca Ptcpl;!
+Caus:+γa Ptcpl;!
+Pass:+ta Ptcpl;!
+Caus:+γa Conv;!
+Caus:+γa VerbVoice;!
+Caus:+γa #;!
+Pass:+ta #;!
+Recp:+lda #;!
+Recp:+lda #;!
+Recp:+lda #;!
+Soc:+lca #;!
+Recp:+lda #;!
LEXICON Ptcpl
+PtcplFut:+xu ReflPart;!
+PtcplFut:+xui ReflPart;!
+PtcplPst:+qson Case;!
+PtcplMom:+qči Case;!
+PtcplHab:+daq #;!
+PtcplPres:+ā Case;!
+PtcplPst:+qsan Case;!
+PtcplPst:+qsen Case;!
+PtcplPst:+qsön Case;!
+PtcplPst:+qsun Case;!
+PtcplPst:+qsün Case;!
+PtcplHab:+daq ReflPart;!
+PtcplPst:+qsün #;!
+PtcplPst:+qsun #;!
+PtcplPst:+qsön #;!
+PtcplPst:+qsen #;!
+PtcplPst:+qsan #;!
+PtcplPres:+ā #;!
+PtcplMom:+qči #;!
+PtcplPst:+qson #;!
+PtcplFut:+xui #;!
+PtcplFut:+xu #;!
+PtcplFut:+xui Case;!
+PtcplFut:+xu Case;!
+PtcplHab:+daq Case;!
LEXICON Number
+Pl:+s Case;!
+Sg:0 Case;!
+Pl:+muud Case;!
+Pl:+=noγoud Case;!
+Pl:+=noγoud CaseUnformed;!
+Pl:+muud CaseUnformed;!
+Sg:0 CaseUnformed;!
+Pl:+s CaseUnformed;!
LEXICON NumberAnim
+Sg:0 Case;!
+Pl:+nar Case;!
+Pl:+čuud Case;!
+Pl:+čuud CaseUnformed;!
+Pl:+nar CaseUnformed;!
+Sg:0 CaseUnformed;!
LEXICON Case
+Gen:+iyin #;!
+Acc1:+i #;!
+Acc1:+yigi #;!
+Com.Cl:+-luγā #;!
+Abl.Cl:+-ēce #;!
+Assoc.Cl:+tai #;!
+Assoc.Late:+tu #;!
+Dat:+-tu ReflPart;!
+Inst:+-bēr #;!
+Com.Cl:+-lügē #;!
+Com.Late:+-lai #;!
+Com.Late:+-lei #;!
+Abl.Late:+γāsu #;!
+Abl.Late:+āsu #;!
+Abl.Cl:+isu #;!New lexicon element
+Abl.Cl:+ēsu #;!New lexicon element
+Abl.Cl:+γūsu #;!New lexicon element
+Abl.Cl:+ūsu #;!New lexicon element
+Abl.OrphLate:+usu #;!New lexicon element
+Abl.OrphLate:+asu #;!New lexicon element
+Abl.OrphLate:+esu #;!New lexicon element
+Assoc.Cl:+töi #;!New lexicon element
+Assoc.Cl:+tei #;!New lexicon element
+Assoc.Late:+tui #;!New lexicon element
+Assoc.Late:+to #;!New lexicon element
+Assoc.Late:+tüi #;!New lexicon element
+Assoc.Late:+tü #;!New lexicon element
+Assoc.Late:+ta #;!New lexicon element
+Assoc.Cl:+toi #;!New lexicon element
+Com.Late:+lai #;!
+Com.Late:+lei #;!
+Inst.Late:+ār #;!
+Dat:+tu ReflPart;!
+Abl.Cl:+ēce #;!
+Dat:+-tu #;!
+Dat:+tu #;!
LEXICON NounAnim
+Noun:0 NumberAnim;!
LEXICON VerbMoodImp
+ImpPl:+qtan #;!
+ImpSg:0 #;!
LEXICON VerbMood
+Appr:+ouzai #;!
+Hort:+ya #;!
+Hort:+yā #;!
+Juss:+tuγai #;!
+Opt:+su #;!

LEXICON Root
ceber:ceber Adj;!чистый, опрятный, непорочный
darāγur:darāγur Adverb;!сряду
tögönčilen:tögönčilen Conj;!таким же образом
tenggetele:tenggetele Conv;!см. между тем, в ту пору как (Х. х. т. 5) 
aya:aya Intj;!ах! ох! увы! || удобство
čödör:čödör$ Noun;!тренога, треножные путы || кандалы 
xoyor:xoyor Num;!два
ülü:ülü Part;!не — частица отрицания, поставляемая при всех формах глаголов, кроме повелительного наклонения
γatas:γatas Post;!"чрез; через || частица усиления "
tede:tende PronDem;!там
tedüi:tedüi-ēce PronDemAbl;!столько
tiyimi:tiyimi-ēce PronDemAbl;!вон такой
tiyimi:tiyimiyigi PronDemAcc1;!вон такой
iyimi:iyimiyigi PronDemAcc1;!такой
edüi:tedüi-tei PronDemAssoc;!столько
tedüi:tedüi-tei PronDemAssoc;!столько
tedüi:tedüi-lügē PronDemCom;!столько
tiyimi:tiyimi-lügē PronDemCom;!вон такой
iyimi:iyimi-du PronDemDat;!такой
tiyimi:tiyimi-du PronDemDat;!вон такой
tiyimi:tiyimiyin PronDemGen;!вон такой
iyimi:iyimi-yin PronDemGen;!такой
iyimi:iyimi-yēr PronDemInst;!такой
edüi:edüi-bēr PronDemInst;!столько
tede:tede PronDemNom;!он, она, оно
tedüi:tedüi PronDemNom;!столько
tede:teden-ēce PronDemPlAbl;!те
eden:edeniyigi PronDemPlAcc1;!они
eden:eden-tei PronDemPlAssoc;!эти
tede:teden-lügē PronDemPlCom;!те
tede:teden-dü PronDemPlDat;!те
eden:ede-ni PronDemPlGen;!они
eden:eden-yēr PronDemPlInst;!они
eden:eden PronDemPlNom;!они
ken:ken-čini PronInd;!любой, каждый, всякий
youn:youn-čini PronInd;!любой, каждый, всякий
kezē:kezē PronInter;!когда
aliд:ali-du PronInter;!где
kedüi:kedüi-ēce PronInterAbl;!сколько
xamiγa:xamiγa-ēce PronInterAbl;!где
aliki:alikigi PronInterAcc1;!который
ali:alidaγār PronInterAcc1;!где
ken:ken-tei PronInterAssoc;!кто
kedüi:kedüitei PronInterAssoc;!сколько
ken:ken-lügē PronInterCom;!кто
youn:youn-luγā PronInterCom;!что
aliki:aliki-du PronInterDat;!который
kedüi:kedüi-dü PronInterDat;!сколько
kedüi:kedüiyin PronInterGen;!сколько
aliki:aliki-yin PronInterGen;!который
xamiγa:xamiγa-yēr PronInterInst;!где
yamāru:yamāru-yēr PronInterInst;!какой
yamāru:yamāru PronInterNom;!какой
ken:ken PronInterNom;!кто
ken:ken-bui PronInterNom.Qpart;!кто
ken:ken-bui PronInterNom.QpartOrphV1;!кто
ene:ene PronPersNom;!он, она, оно
ta:tan-ēce PronPersPlAbl;!вы
eden:eden-ēce PronPersPlAbl;!они
tede:tedeniyigi PronPersPlAcc1;!те
eden:edeniyigi PronPersPlAcc1;!они
bidan:man-tai PronPersPlAssoc;!мы
ta:tan-tai PronPersPlAssoc;!вы
ta:tadan-luγā PronPersPlCom;!Вы
ta:tan-luγā PronPersPlCom;!вы
ta:tadan-du PronPersPlDat;!Вы
eden:eden-dü PronPersPlDat;!они
eden:ede-ni PronPersPlGen;!они
ta:tani PronPersPlGen;!вы
tede:teden-yēr PronPersPlInst;!те
ta:tan-yēr PronPersPlInst;!вы
ta:tadan PronPersPlNom;!Вы
biden:biden PronPersPlNom;!мы
bi:nada-ēce PronPersSgAbl;!я
bi:nama-ēce PronPersSgAblDialmorf;!я
ene:öüni PronPersSgAcc1;!он, она, оно
bi:nadatai PronPersSgAssoc;!я
bi:nama-tai PronPersSgAssocDialmorf;!я
öügi:öün-lügē PronPersSgCom;!он, она, оно
bi:nama-luγā PronPersSgComDialmorf;!я
či:čimadu  PronPersSgDat;!ты
tere:töüni PronPersSgGen;!тот
bi:mini PronPersSgGen;!я
öügi:öügēr PronPersSgInst;!он, она, оно
bi:nama-bēr PronPersSgInstDialmorf;!я
bi:bi PronPersSgNom;!я
či:či PronPersSgNom;!ты
cuq:cuq-ēce PronQuaAbl;!весь
bügüde:bügüde-ēce PronQuaAbl;!все
bügüde:bügüdeyigi PronQuaAcc1;!все
cuq:cugi PronQuaAcc1;!весь
bügüde:bügüdetei PronQuaAssoc;!все
zarim:zarim-tai PronQuaAssoc;!некоторый, отдельный
cuq:cuq-luγā PronQuaCom;!весь
xamuq:xamuq-luγā PronQuaCom;!весь, самый
xamuq:xamuq-tu PronQuaDat;!весь, самый
cuq:cuq-du PronQuaDat;!весь
zarim:zarimiyin-ni PronQuaGen;!некоторый, отдельный
xamuq:xamuq-yin PronQuaGen;!весь, самый
cuq:cuq-yēe PronQuaInst;!весь
bügüde:bügüdēr PronQuaInst;!все
bügüde:bügüde PronQuaNom;!все
cuq:cuq PronQuaNom;!весь
öbörö:öbörö-ēce PronReflAbl;!сам
beyedü:beye-ēce PronReflAbl;!сам
beyedü:beye-yi PronReflAcc1;!сам
öbörö:öbörögi PronReflAcc1;!сам
beyedü:beyetei PronReflAssoc;!сам
öbörö:öbörötei PronReflAssoc;!сам
beyedü:beye-lügē PronReflCom;!сам
öbörö:öbörö-lügē PronReflCom;!сам
öbörö:öbörö-dü PronReflDat;!сам
beyedü:beyedü PronReflDat;!сам
beyedü:beyeyin PronReflGen;!сам
öbörö:öbörö PronReflGen;!сам
beyedü:beye-yēr PronReflInst;!сам
öbörö:öbörö-yēr PronReflInst;!сам
öbörö:öbörȫn PronReflNom;!сам
yabudasun:yabudasun Ptcpl;!прохожий, путник, путешественник (К. Ск. 102)
geyičilekü:geyičile Verb;!гостит
medelgeči:medelgeči NounAnim;!знающий
